【裁判字號】    98,聲再,19
【裁判日期】    980219
【裁判案由】    竊盜
【裁判全文】
臺灣高等法院刑事裁定                  98年度聲再字第19號
再審聲請人
即受判決人  甲○○
                      號
上列聲請人因竊盜案件，對於本院中華民國97年12月25日第二審
確定判決（97年度上易字第2245號），聲請再審，本院裁定如下
：
    主  文
再審之聲請駁回。
    理  由
一、聲請意旨略以：伊於96年9月6日接受警詢所為之自白，係因
    受到警察之刑求，此有伊繪製之派出所地下室平面圖1 張為
    證，此與興國派出所提出之97年9 月23日照片編號01一模一
    樣，即該照片最右角確有如伊所繪「不鏽鋼鋼管數層」，足
    證被告於案發當日確曾遭到不正方法帶至派出所地下室刑求
    取供之違法情事，原審判決書第4頁(三)第2行至第14行遽認定
    被告未受刑求，有重要證據漏未審酌之違法。此外，原審判
    決書第3頁(二)所述被告右臉應會紅腫，由證據2亦可看出被告
    當日遭刑求後右臉確實有紅腫之情而有重要證據漏未審酌之
    違法云云。
二、按刑事訴訟法第421 條規定不得上訴於第三審法院之案件，
    其經第二審確定之有罪判決，如就足生影嚮於判決之重要證
    據漏未審酌者，亦得為受判決人之利益，聲請再審。所謂漏
    未審酌，乃指第二審判決前已發現而提出之證據，未予審酌
    而言，苟被捨棄之證據，已於理由內敘明其捨棄之理由者，
    即非漏未審酌。而所謂重要證據，必須該證據已足認定受判
    決人應受無罪、或免訴、或輕於第二審確定判決所認定之罪
    名方可，如不足以推翻原第二審確定判決所認定罪刑之證據
    ，即非足生影響於原判決之重要證據。
三、經查：
  (一)本件聲請人即受判決人指稱伊受員警拉到地下室毆打方為自
    白，並以其繪製之派出所地下室平面圖為證，然聲請人是否
    遭受刑求一事，業經第一審法院及原確定判決詳加調查並於
    判決理由欄中纂述甚詳，而認聲請人所辯不足採信。聲請人
    雖提出其繪製之派出所地下室平面圖有「不鏽鋼鋼管數層」
    與興國派出所所攝之照片同樣有此構造，然原確定判決亦已
    於理由欄(三)載明：被告所繪製之地下室地圖與實際地下室不
    同，已據證人李坤龍、張興讓於原審審理時證述甚明（見原
    審315號卷第77頁、第79頁）， 且該地下室之擺設狀況，亦
    有桃園縣政府警察局中壢分局97年10月2日中警分刑字第097
    7040793號函暨所附之照片6幀附卷可稽（含聲請人於本件所
    提出之證據1所示之照片），而該等擺設自96年9月起迄今均
    未改變一節，亦據該函載述甚明，核與被告所繪該地下室現
    場圖（見原審315號卷第30頁） 所示不符等語（見原確定判
    決第4頁）。 是原確定判決已詳加審酌前列平面圖及照片等
    證據，並於理由欄中敘明其捨棄之理由，自無所謂證據漏未
    審酌之情事；況縱使聲請人認識該派出所地下室有此不鏽鋼
    鋼管數層之事實，亦難執此逕認其所辯遭刑求乙節為可採，
    則被告所提此項證據顯然不足推翻原第二審確定判決所認定
    罪刑之證據，自非屬重要證據。
  (二)又聲請人所提證據2 雖辯稱其右臉確有紅腫之情形，然原確
    定判決亦於理由欄中說明：苟如被告所辯伊被員警拉到地下
    室毆打右臉、右肩膀及後背，則從偵訊光碟畫面應可見被告
    臉及手有傷痕或紅腫，然被告於96年9月6日自警察局移送至
    臺灣桃園地方法院檢察署接受檢察官訊問之過程，經原審於
    97 年6月13日審理時當庭勘驗訊問光碟結果：檢察官有告知
    被告三項權利及罪名；檢察官訊問語氣平和，並無以不正利
    誘或不正方法為訊問；筆錄記載內容較簡略，但與被告陳述
    之意旨相符；依偵訊光碟畫面顯示，看不出來被告臉部及手
    部有何傷痕或紅腫之情形，此有原審勘驗筆錄在卷可稽（見
    原審315號卷第80頁至第82頁），而認被告所辯不可採信（
    見原確定判決第3頁）。是原確定判決已詳加審酌被告所辯
    遭警刑求而致臉及手有傷痕或紅腫等情，並說明不採之理由
    ，自無所謂證據漏未審酌之情事。況依聲請人所指出證據2
    所示之照片（見偵查卷第30頁右上方），亦難以看出聲請人
    之臉部及身體受有暴力刑求之傷害，而足影響原確定判決之
    結果。故聲請人空言指摘原確定判決未予審酌，委無足取。
  (三)綜上所述，本件聲請人僅係就原確定判決已說明之事項及審
    酌取捨之證據再行爭執，與足生影響於判決之重要證據漏未
    審酌之情形尚有未合。受判決人所執聲請再審之理由，核與
    刑事訴訟法第421 條之規定不符，難認有再審理由，其聲請
    再審，自難准許，應予駁回。
據上論斷，應依刑事訴訟法第434條第1項，裁定如主文。
中    華    民    國    98    年    2     月    19    日
                  刑事第九庭審判長法  官  陳貽男
                                  法  官  許宗和
                                  法  官  何信慶
以上正本證明與原本無異。
不得抗告。
                                  書記官  王泰元
中    華    民    國    98    年    2     月    19    日


司法院資訊處製作；財團法人民間司法改革基金會備份。
